臺灣雲林地方法院刑事判決
111年度易緝字第10號
公  訴  人  臺灣雲林地方檢察署檢察官
被      告  陳郁翔



上列被告因詐欺案件，經檢察官提起公訴（110年度偵緝字第302
號），於準備程序進行中，被告就被訴事實為有罪之陳述，本院
裁定行簡式審判程序，判決如下：
    主      文
陳郁翔犯詐欺取財罪，處有期徒刑肆月，如易科罰金，以新臺幣
壹仟元折算壹日。未扣案之犯罪所得普通重型機車壹輛沒收，於
全部或一部不能沒收或不宜執行沒收時，追徵其價額。
    事實及理由
壹、犯罪事實
一、陳郁翔於民國110年2月21日前某日，在網路上看見黃文銘所
    張貼出租機車之訊息，明知無支付租用機車費用之意思，竟
    意圖為自己不法之所有，基於詐欺取財之犯意，於110年2月
    21日中午12時許，以其所使用門號0000000000號行動電話與
    黃文銘聯繫，並佯稱：欲承租機車1日云云，致黃文銘陷於
    錯誤，告知陳郁翔自行於當日晚間10時許，前往雲林縣○○鎮
    ○○路00號「地球村書局」前取車（車牌號碼000-0000號之普
    通重型機車1輛，下稱本案機車），並自行將租金放入門前
    鐵箱以付款。詎陳郁翔於騎走本案機車後，並未支付租金，
    且遲未將依約將本案機車返還黃文銘，黃文銘始悉受騙，報
    警究辦，始查知上情。
二、案經黃文銘訴由雲林縣警察局斗南分局報告臺灣雲林地方檢
    察署檢察官偵查起訴。　　
貳、程序部分
　　被告陳郁翔所犯之罪，係死刑、無期徒刑、最輕本刑為3年
    以上有期徒刑以外之罪，亦非高等法院管轄第一審案件，被
    告於準備程序就前揭被訴事實為有罪之陳述，經依法告知簡
    式審判程序之旨，並聽取當事人之意見後，本院認無不得或
    不宜依簡式審判程序進行之情形，爰依刑事訴訟法第273條
    之1第1項規定，裁定進行簡式審判程序，是本案之證據調查
    ，依同法第273條之2規定，不受同法第159條第1項、第161
    條之2、第161條之3、第163條之1及第164條至第170條規定
    之限制。
參、認定犯罪事實所憑之證據及理由
　　上開犯罪事實，業據被告於本院訊問、準備及審理程序時均
    坦承不諱（本院他字卷第58至60頁；本院易緝字卷第36頁、
    第39至40頁、第97至98頁、第114至115頁），核與證人即告
    訴人黃文銘於警詢及偵查中之證述大致相符（偵3241號卷第
    21至25頁、第55至56頁；偵緝302號卷第53頁），並有汽車
    駕駛執照影本（偵3241號卷第31頁）、行動電話申請人基本
    資料及雙向通聯㈠門號0000000000號行動電話中華電信資料
    查詢（偵3241號卷第71至72頁）、㈡門號0000000000號行動
    電話遠傳資料查詢（偵3241號卷第73至75頁）、車輛詳細資
    料報表（偵3241號卷第27頁）各1份、通訊軟體LINE對話及
    租賃契約截圖7張（偵3241號卷第29至30頁）、租賃契約翻
    拍照片1張（偵3241號卷第31頁）在卷可憑，足認被告前揭
    自白與事實相符，堪以採信。從而，本案事證明確，被告犯
    行洵堪認定，應依法論科。
肆、論罪科刑
一、核被告所為，係犯刑法第339條第1項之詐欺取財罪。
二、爰審酌被告非無勞動能力之人，竟不思以正途賺取所需，竟
    以詐欺之方式獲取財物，所為不僅有所不該；復審酌被告終
    能坦承犯行，然因另案在監且告訴人無調解意願等情，有本
    院公務電話紀錄單（本院易緝字卷第21頁）附卷可佐，迄今
    未能賠償告訴人所受之損害之犯後態度，兼衡被告自陳教育
    程度為高職肄業（個人戶籍資料查詢結果為「高職畢業」）
    ，另案入監前為人力公司派遣人員，日薪新臺幣1,700元，
    未婚無子女，家中尚有爺爺、奶奶、父母、弟弟之家庭生活
    經濟狀況（本院易緝卷第116頁）暨被告犯罪之目的、手段
    、本案情節等一切情狀，量處如主文所示之刑，並諭知易科
    罰金之折算標準。　
三、沒收
　　按犯罪所得，屬於犯罪行為人者，沒收之；於全部或一部不
    能沒收或不宜執行沒收時，追徵其價額，刑法第38條之1第1
    項、第3項分別定有明文。犯罪所得本案機車1輛，依被告所
    述係停放在臺南市某處，後來就到臺北工作等語（本院他字
    卷第58頁），並未扣案，惟其既為被告本案犯罪所得，而曾
    經被告取得事實上支配權，自應認為屬於被告之物，應依刑
    法第38條之1第1項、第3項規定，宣告沒收，是應依上開規
    定，就被告之上開犯罪所得，諭知沒收，並於全部或一部不
    能沒收或不宜執行沒收時，追徵其價額。
伍、應適用之法律
一、刑事訴訟法第273條之1第1項、第299條第1項前段。
二、刑法第339條第1項、第41條第1項、第38條之1第1項、第3項
    。
三、刑法施行法第1條之1第1項。
本案經檢察官吳淑娟提起公訴，檢察官劉建良到庭執行職務。
中    華    民    國   111    年    11    月    29    日
                  刑事第六庭  法  官  簡伶潔 
以上正本證明與原本無異
　　　　　　　　　            書記官  段瑋鈴
中　　華　　民　　國　　111 　年　　11　　月　　30　　日
 
如不服本判決應於收受送達後20日內向本院提出上訴書狀，並應
敘述具體理由；其未敘述上訴理由者，應於上訴期間屆滿後20日
內向本院補提理由書（均須按他造當事人之人數附繕本）「切勿
逕送上級法院」。告訴人或被害人如對於本判決不服者，應具備
理由請求檢察官上訴，其上訴期間之計算係以檢察官收受判決正
本之日期為準。

附錄本案論罪科刑法條全文
中華民國刑法第339條
意圖為自己或第三人不法之所有，以詐術使人將本人或第三人之
物交付者，處5年以下有期徒刑、拘役或科或併科50萬元以下罰
金。
以前項方法得財產上不法之利益或使第三人得之者，亦同。
前二項之未遂犯罰之。